台灣高等法院高雄分院民事判決　九十一年度上易字第二四三號
　　　上　訴　人　甲○○○
　　　被 上 訴人　乙○○
右當事人間請求損害賠償事件，上訴人對於中華民國九十一年九月二十三日臺灣高雄
地方法院九十一年度訴字第一六七四號第一審判決提起上訴，本院判決如左：
    主   　 文
原判決關於駁回上訴人後開第二項之訴部分，及訴訟費用之裁判均廢棄。
被上訴人應再給付上訴人新台幣肆萬元，及自民國九十一年四月十二日起至清償日止
，按週年利率百分之五計算之利息。
其餘上訴駁回。
第一、二審訴訟費用，由被上訴人負擔七分之一，餘由上訴人負擔。
    事實及理由
一、本件上訴人主張：被上訴人係其已故配偶林茂松與前妻所生之子，原同住在高雄
    市苓雅區○○○路一四八號，自林茂松死亡後，被上訴人不滿家產分析之事，與
    上訴人相處不睦。嗣被上訴人於民國九十年九月二十五日晚上十時三十分許，在
    上址二樓，因不滿上訴人將其放在冰箱之礦泉水取出，雙方發生口角爭執，詎被
    上訴人竟基於傷害之犯意，出拳毆打上訴人，致上訴人受有鼻頭部分一．五ｘ一
    ．五公分紅腫、鼻樑中段靠左側０．五ｘ０．三公分瘀血之傷害，被上訴人傷害
    之刑事責任部分，業經台灣高雄地方法院判處拘役五十日確定，上訴人因被上訴
    人之傷害行為致身心上受有極大之痛苦，為此，依侵權行為之法律關係提起本件
    訴訟，請求被上訴人賠償上訴人精神慰撫金新台幣（下同）六十萬元，及自起訴
    狀繕本送達翌日起至清償日止按年息百分之五計算之利息。（原審判決被上訴人
    應給付上訴人四萬元及自九十一年四月十二日起至清償日止按年息百分之五計算
    之利息，並駁回上訴人其餘之訴）上訴聲明：求為判決：(一)原判決關於駁回上訴
    人在第一審其餘之訴及命負擔訴訟費用部分之裁判均廢棄。(二)右廢棄部分，被上
    訴人應再給付上訴人五十六萬元，及自民國九十一年四月十二日起至清償日止按
    年息百分之五計算之利息。(三)第一審廢棄部分及第二審訴訟費用均由被上訴人負
    擔。
二、被上訴人則以：伊與上訴人係因父親林茂松死後，家產分配不公平而發生爭執，
    但是九十年九月二十五日當天晚上，伊並未毆打上訴人，伊係將上訴人放置在冰
    箱的菜拿出來摔在地上，伊與上訴人爭執伊有無權利住在高雄市苓雅區○○○路
    一四八號房子等語置辯。聲明：求為判決：駁回上訴。
三、查，上訴人主張被上訴人於九十年九月二十五日晚上十時三十分許，因故與其發
    生口角爭執，被上訴人出拳毆打上訴人，致上訴人受有鼻頭部分一．五ｘ一．五
    公分紅腫、鼻樑中段靠左側０．五ｘ０．三公分瘀血之傷害，被上訴人傷害之刑
    事責任部分，業經台灣高雄地方法院判處拘役五十日確定之事實，業據其提出聖
    功醫院受理家庭暴力事件驗傷診斷書乙紙為證，證人即警員陳克廉於原審法院刑
    事庭審理九十一年度易字第九一四號被上訴人傷害一案時證稱：他們（指兩造）
    至派出所仍在爭執財產之事，我有看到甲○○○的鼻子紅紅的，乙○○好像有說
    他們二人吵架時，不小心拉到甲○○○等語，業經原審調閱上開九十一年度易字
    第九一四號刑事卷查核屬實，參以被上訴人亦坦承於上開時、地與上訴人發生爭
    執等情，足見上訴人上開之傷勢確係被上訴人傷害行為所致，被上訴人辯稱其未
    出手傷害上訴人云云，不足採信。
四、按因故意或過失，不法侵害他人之權利者，負損害賠償責任；不法侵害他人之身
    體、健康、名譽、自由、信用、隱私、貞操，或不法侵害其他人格法益而情節重
    大者，被害人雖非財產上之損害，亦得請求賠償相當之金額，民法第一百八十四
    條第一項前段、第一百九十五條第一項前段分別定有明文。茲上訴人因被上訴人
    之傷害行為而受有前述傷害，其請求被上訴人賠償非財產上之損害，依前揭規定
    ，應予准許。查上訴人之傷勢雖非嚴重，惟其係遭晚輩即被上訴人所傷害，其精
    神確受極大痛若，本院審酌上訴人係國小畢業，無業，名下有坐落高雄市○○區
    ○○段一九一二號建地一筆、坐落高雄市苓雅區○○○路一四八號、面積一百四
    十二點九０平方公尺之房屋一幢及多筆股票投資；而被上訴人為高職畢業，現擔
    任汽車教練，月薪約一萬五千元至二萬元之間，名下並有坐落高雄縣鳥松鄉○○
    段一三二號、四六八號、四八五號共有之農地、坐落同地段三一０號、三一０之
    一號、三一一號共有建地、坐落高雄縣鳥松鄉○○段三一一之一號、三一二號共
    有建地、坐落高雄縣大寮鄉○○○段三一六三號、三一六三之一號共有農地及坐
    落高雄縣鳥松鄉○○村○○路四十號房屋一幢等不動產數筆，此均有財政部高雄
    市國稅局財高稅資字第０九一００三五五七七號函所檢具之八十八及八十九年度
    綜合所得稅各類所得資料清單、歸戶財產查詢清單附卷可參，兩造間有直系姻親
    關係長達三十年之久，且同住期間亦長達二十餘年，被上訴人尚由上訴人扶養成
    年，本應尊敬孝順上訴人，和睦相處為是，惟被上訴人竟因不滿其父死亡後家產
    分配方式，屢與上訴人發生口角衝突，進而出手傷害上訴人，顯與我國常倫有違
    ，上訴人內心受創甚深，認上訴人請求精神慰藉金六十萬元尚嫌過高，應予核減
    為八萬元，方屬公允，從而上訴人依侵權行為之法律關係請求被上訴人給付八萬
    元，及自起訴狀繕本送達翌日即九十一年四月十二日起至清償日止，按年息百分
    之五計算之利息，為有理由；其逾此數額之請求，即屬無據，應予駁回。
五、綜上所述，上訴人本於侵權行為之法律關係，請求被上訴人給付八萬元，及自起
    訴狀繕本送達翌日即九十一年四月十二日起至清償日止，按週年利率百分之五計
    算之利息，為有理由，應予准許。逾此所為之請求，為無理由，應予駁回。原審
    判命被上訴人給付四萬元及其利息，而駁回上訴人其餘之訴，茲上訴人就敗訴部
    分提起上訴，就其中四萬元及其利息部分，本院認其請求為有理由，應予准許，
    乃原判決就此部分為上訴人敗訴之判決，自有未洽，上訴人就此部分指摘原判決
    不當，求予廢棄改判，為有理由，爰由本院將原判決此部分予以廢棄改判如主文
    第二項所示。至於逾上開應准許部分，上訴人之請求為無理由，原審為其敗訴之
    判決，並駁回其假執行之聲請，經核於法並無不合，上訴人就此部分所為之上訴
    ，為無理由，應駁回其上訴。
六、據上論結，本件上訴為一部有理由，一部無理由，依民事訴訟法第四百五十條、
    第四百四十九條第一項、第七十九條但書，判決如主文。
中　　　華　　　民　　　國　　九十一　　年　　十二　　月　　十一　　日
                                      臺灣高等法院高雄分院民事第三庭
~B1審判長法官　張國彬
~B2　　　法官　徐文祥
~B3　　　法官　鄭月霞
右為正本係照原本作成。
不得上訴。
~B法院書記官　楊茱宜
中　　　華　　　民　　　國　　九十一　　年　　 十二　　 月　　十一　　日
